【裁判字號】    97,重訴,63
【裁判日期】    980105
【裁判案由】    毒品危害防制條例等
【裁判全文】
臺灣桃園地方法院刑事判決              97年度重訴字第63號
公  訴  人  臺灣桃園地方法院檢察署檢察官
被      告  丙○○
                    （現羈押於臺灣桃園看守所）
指定辯護人  本院公設辯護人  甲○○
上列被告因違反毒品危害防制條例案件，經檢察官提起公訴（97
年度偵緝字第1400號），本院判決如下：
    主      文
丙○○共同運輸第一級毒品，處有期徒刑拾伍年，褫奪公權伍年
。扣案第一級毒品海洛因（合計淨重壹參陸零點玖捌公克，純度
百分之捌捌點陸柒，純質淨重壹貳零陸點柒捌公克，空包裝重陸
壹點玖貳公克，含包裝）沒收銷燬之；扣案膠帶壹包、內褲壹條
均沒收。
    事      實
一、緣丁○○（英文姓名TONY WEI，通緝中尚未起訴）係
    ABDUL AZEEZ MAHDI （下稱ABDUL ，業經最高法院九十五年
    度臺上字第三八一五號，下稱ABDUL 毒品案件，判處有期徒
    刑十五年確定。）在美國就讀中學時認識之朋友。丁○○、
    丙○○（英文名SIMON） 、ABDUL 明知海洛因係毒品危害防
    制條例第2 條第2 項第1 款所列第一級毒品，並經行政院公
    告為甲類第4 款之管制進出口物品，不得運輸，亦不得私運
    進口，丁○○竟於93年12月在大陸深圳時，與ABDUL 共同基
    於運輸海洛因及私運管制物品進口之犯意聯絡，謀議自泰國
    私運海洛因入境臺灣，並由丁○○告知ABDUL 將毒品綁在大
    腿上運輸入境臺灣的計畫。丁○○、ABDUL 2 人於94年1 月
    返回美國洛杉磯後，丁○○向ABDUL 表示如果幫他帶毒品到
    臺灣，之前所欠人情及至大陸旅行的費用就扯平，如果運輸
    毒品成功，2 個月後會再給予美金2,000 元作為報酬等語。
    其後丁○○即要ABDUL 至臺灣，並為ABDUL 購買至臺的機票
    。94年4 月5 日ABDUL 搭機至臺灣桃園中正國際機場，丙○
    ○、李宗霽（英文名DAVID） 分別前往機場接機，並將
    ABDUL 安頓於李宗霽在臺南市住處。不知情之李宗霽並受丁
    ○○之託為ABDUL 向臺南市東立旅行社股份有限公司（下稱
    東立旅行社）職員曾麗玲購買臺灣至泰國之往返機票，丁○
    ○另以要做生意為由向其不知情之姊魏瑞珣借款新臺幣50萬
    元，俟魏瑞珣匯款至李宗霽帳戶，李宗霽除為ABDUL 購買機
    票支出外，其餘款項則依丁○○指示兌換成美金14,000元交
    予ABDUL ，交代其至泰國後交給丁○○。ABDUL 嗣於94年4
    月8 日搭乘中華航空公司CI647 班機前往泰國曼谷，抵達後
    即將上開美金14,000元交予丁○○，丙○○亦前往會合，並
    與丁○○、ABDUL 一同投宿當地不知名飯店，期間丙○○與
    ABDUL 同住一房。至泰國第3 天（即同年月11日）晚間22時
    許，丁○○攜帶海洛因3 塊又3 包（合計淨重1360.98 公克
    ，純度88.67 ％，純質淨重1206.78 公克，包裝重合計
    61.92 公克）至ABDUL 之房間，在丙○○面前交予ABDUL ，
    並告知與丙○○一同搭機至臺灣，下飛機後，跟著丙○○走
    ，到臺北後把東西交給丙○○等語，丙○○知悉上情，猶基
    於與丁○○、ABDUL 共同運輸及運送該海洛因毒品入境臺灣
    之犯意聯絡，於翌（12）日早上在飯店房間，由丙○○以其
    等所有棕色及黑色膠帶將上開海洛因3 塊分別黏貼綑綁於
    ABDUL 二隻大腿內側（左大腿2 塊、右大腿1 塊），另放置
    ABDUL 內褲褲襠下3 包，再以外罩衣物掩藏之方式夾藏，
    ABDUL 與丙○○並於同（12）日上午11時許，一同自泰國曼
    谷搭乘中華航空公司編號CI694 號班機，運輸前揭海洛因入
    境臺灣，嗣於同日晚間6 時30分許，ABDUL 在桃園中正機場
    查驗檯接受檢查時，為警查獲，當場扣得上開海洛因，並扣
    得前揭丁○○、ABDUL 、丙○○等所有供私運海洛因犯罪所
    用黏貼綑綁夾藏海洛因之膠帶1 包及ABDUL 所有供本件私運
    海洛因犯罪所用之內褲1 條。丙○○雖順利入境，但因目睹
    ABDUL 為警查獲，旋於翌（13）日搭機離臺以避追查。至97
    年9 月26日夜間，丙○○自大陸地區搭機返臺時為警當場逮
    捕。
二、案經本院移送臺灣桃園地方法院檢察署檢察官偵查起訴。
    理      由
壹、有關證據能力部分：
一、按被告以外之人於審判外向法官所為之陳述，得為證據，刑
    事訴訟法第159 條之1 定有明文。本件共犯ABDUL 於本院審
    理中無正當理由拒絕陳述，已無從再取得其證言，而其於所
    犯毒品案件第一審之陳述，均係以被告身分在法官之前所為
    ，雖無從命其具結，但其所述內容與被告相關部分經核大部
    分相符（詳後述），與被告無關部分（即被告為ABDUL 綑綁
    毒品前之謀議及過程），則為該案確定判決認定之事實，依
    上開規定並參酌刑事訴訟法第159 條之3 第4 款意旨，自具
    有證據能力。證人李宗霽、魏瑞珣、曾麗玲於ABDUL 毒品案
    件第一審審理期間具結之證言，被告並未否認其證據能力，
    亦未再請求傳訊該證人等，該部分證言自亦具有證據能力。
二、現行刑事訴訟法關於「鑑定」之規定，除選任自然人充當鑑
    定人外，另設有囑託機關鑑定制度。依同法第一百九十八條
    、第二百零八條之規定，不論鑑定人或鑑定機關、團體，固
    均應由法院、審判長、受命法官或檢察官視具體個案之需要
    而為選任、囑託，並依第二百零六條之規定，提出言詞或書
    面報告，始符合同法第一百五十九條第一項所定得作為證據
    之「法律有規定」之情形。否則所為之鑑定，仍屬傳聞證據
    。然於司法警察機關調查中之案件，為因應實務上或因量大
    、或有急迫之現實需求，例行性當然有鑑定之必要者，例如
    毒品之種類與成分、尿液之毒品反應等鑑定，基於檢察一體
    原則，得由該管檢察長對於轄區內之案件，以事前概括選任
    鑑定人或囑託鑑定機關、團體之方式，俾便轄區內之司法警
    察官、司法警察對於調查中之此類案件，得即時送請先前已
    選任之鑑定人或囑託之鑑定機關、團體實施鑑定，以求時效
    （法務部九十二年九月一日法檢字第○九二○○三五○八三
    號函參照，刊載於法務部公報第三一二期）。此種由檢察機
    關概括選任鑑定人或概括囑託鑑定機關、團體，再轉知司法
    警察官、司法警察於調查犯罪時參考辦理之作為，法無明文
    禁止，係為因應現行刑事訴訟法增訂傳聞法則及其例外規定
    之實務運作而為。此種由司法警察官、司法警察依檢察官所
    概括選任之鑑定人或囑託鑑定機關、團體所為之鑑定結果，
    與檢察官選任或囑託為鑑定者，性質上並無差異，同具有證
    據能力（最高法院九十六年度臺上字第二八六０號判決參照
    ）。本案查獲毒品，經內政部警政署航空警察局依前開作業
    流程，送請法務部調查局鑑定，該局出具之94年5 月30日調
    科壹字第080009365 號鑑驗通知書，揆諸前揭說明，自屬「
    法律規定」得為證據者，自有證據能力。
三、除顯有不可信之情況外，公務員職務上製作之紀錄文書、證
    明文書、從事業務之人於業務上或通常業務過程所須製作之
    紀錄文書、證明文書，亦得為證據，刑事訴訟法第一百五十
    九條之四第一款、第二款定有明文。本件ABDUL 、被告旅客
    入出境紀錄查詢報表、臺北關稅局扣押貨物運輸工具收據、
    檢體監管紀錄表，均為內政部警政署航空警察局及海關人員
    依法檢查，職務上所製作之文書；證人魏瑞珣提出之美商花
    旗銀行跨行匯款申請書、匯款資料、證人李宗霽提出之證券
    交割帳戶存摺影本、李宗霽為ABDUL 向東立旅行社購買機票
    之請款單、代購機票之資料、刷卡購買機票之航空公司存根
    聯影本、中華航空公司地勤服務處2005年10月3 日函檢送
    ABDUL 案發當日搭乘CI694 班機旅客名單，則為從事業務之
    人於業務上或通常業務過程所須製作之紀錄文書、證明文書
    ，並無非法取證而無證據能力之情形，依刑事訴法第一百五
    十八條之四反面解釋，均有證據能力。
四、卷內現場查扣之海洛因3 塊又3 包、ABDUL 使用之內褲1 條
    、供私運海洛因犯罪所用夾藏毒品之膠帶1 包、現場照片8
    張、ABDUL 機票及護照影本等，並無證據證明係公務員違背
    法定程序所取得，且被告及辯護人於本院準備程序均不爭執
    其證據能力，於本院言詞辯論終結前亦未聲明異議，復經本
    院於審判期日依法調查，與待證事實具有關聯性，認為以之
    作為證據為適當，自均具有證據能力。
貳、實體理由部分：
一、訊據被告丙○○矢口否認有運輸及私運第一級毒品海洛因進
    口犯行，辯稱：伊不知為ABDUL 所綑綁之物品為毒品，伊以
    為是化學原料，是入境第二天見報才知道為海洛因；伊只代
    綑綁4 包，不知ABDUL 內褲內尚有毒品；丁○○交待ABDUL
    到臺灣後將毒品交伊之事伊不清楚云云。其辯護人亦以丁○
    ○與ABDUL 均以英文交談，被告不知代為綑綁之物品為海洛
    因，二人亦未清楚說明該物品為毒品，僅含混帶過，被告既
    未認識該物品為毒品，自不構成共犯罪責，果構成犯罪，亦
    僅為幫助犯等語為被告辯護。證人ABDUL 於其所犯毒品案件
    中亦陳稱不知道所攜帶的東西是第一級毒品海洛因，以為是
    Ketamine云云。惟查：
  (一)被告對丁○○交付扣案物品予ABDUL 時其亦在場；其因受丁
    ○○之託，於94年4 月12日上午在泰國之飯店內，先將扣案
    物品黏貼綑綁於ABDUL 2 隻大腿內側，至同日上午11時許，
    一起自泰國曼谷搭乘中華航空公司編號CI694 號班機，運輸
    扣案物品入境，嗣於同日晚間6 時30分許，ABDUL 在桃園中
    正機場查驗檯接受檢查時為警查獲，當場扣得上開海洛因3
    塊又3 包，並扣得前揭被告與共犯所有供私運海洛因犯罪所
    用黏貼綑綁夾藏毒品膠帶1 包及ABDUL 所有供本件私運海洛
    因犯罪所用之內褲1 條等情，已於本院供承不諱，復有旅客
    入出境紀錄查詢報表、臺北關稅局扣押貨物運輸工具收據、
    機票及護照影本、現場照片8 張在卷，及上開被告與共犯所
    有供私運海洛因犯罪所用黏貼綑綁毒品之膠帶1 包及ABDUL
    所有供本件私運海洛因犯罪所用之內褲1 條、白色粉末3 塊
    又3 包扣案可佐。扣案之白色粉末經送法務部調查局鑑驗結
    果，均含第一級第6 項毒品海洛因成分，合計驗餘淨重
    1360.98 公克，純度88.67 ％，純質淨重1206.78 公克，包
    裝重合計61.92 公克一節，有法務部調查局94年5 月30日調
    科壹字第080009365 號鑑驗通知書1 份在卷可參。是被告確
    有與ABDUL 以棕色及黑色膠帶將該批海洛因分別綑綁於
    ABDUL 二隻大腿內側及藏放內褲中，並以外罩衣物掩藏之方
    式夾藏而運輸第一級毒品海洛因進入臺灣之事實，堪以認定
    。
  (二)丁○○之英文姓名為TONY WEI，係ABDUL 在美國就讀中學時
    認識之朋友，93 年12 月間丁○○與ABDUL 在大陸深圳時，
    告知ABDUL 將東西綁在大腿上運輸入境臺灣的計畫，2 人於
    94年1 月返回美國洛杉磯後，丁○○向ABDUL 表示如果幫他
    帶毒品到臺灣的話，之前欠他的人情、以及欠他的一些到大
    陸旅行的費用就扯平了等情，並稱，如果運輸毒品成功，2
    個月後會給伊美金2,000 元等語，嗣ABDUL 於94年4 月5 日
    依丁○○指示搭機至臺灣桃園中正國際機場，丙○○、李宗
    霽分別前往機場接機，並將ABDUL 安頓於李宗霽位於臺南住
    處後，丙○○先行離去，ABDUL 則居住在李宗霽之住處；李
    宗霽嗣並受丁○○之託為ABDUL 向東立旅行社職員曾麗玲購
    買臺灣至泰國之往返機票；丁○○並以要做生意為由向其不
    知情之姊姊魏瑞珣借款新臺幣50萬元，魏瑞珣乃匯款至李宗
    霽帳戶，李宗霽取得該筆款項，除為ABDUL 購買機票支出外
    ，其餘款項則兌換成美金14,000元交予ABDUL ，交代其至泰
    國後交給丁○○；ABDUL 於94年4 月8 日搭乘中華航空公司
    CI647 班機前往泰國曼谷，並已將美金14, 000 元交予丁○
    ○等情，業據ABDUL 於其所犯毒品案件第一審審理時供明在
    卷，相關事實核與證人李宗霽、魏瑞珣、曾麗玲於同案第一
    審證述情節相符，並有證人魏瑞珣所提出美商花旗銀行跨行
    匯款申請書、匯款資料、證人李宗霽提出上開證券交割帳戶
    存摺影本、李宗霽為ABDUL 向東立旅行社購買機票之請款單
    、代購機票資料、航空公司存根聯影本、刷卡購買機票之存
    根聯影本附於ABDUL 毒品案件可憑，足見此部分ABDUL 所述
    與事實相符。ABDUL 搭乘中華航空公司CI647 班機前往泰國
    曼谷後，與丁○○、被告一同投宿當地不知名飯店，並與被
    告同住一房，丁○○則獨自住1 房，至泰國之第3 天晚上即
    於同年月11 日 晚間22時許，丁○○攜帶扣案物品（即海洛
    因）至ABDUL 之房間交予ABDUL ，當時被告亦在場目睹，翌
    （12）日早上在飯店房間再由被告以棕色及黑色膠帶將該批
    扣案物品分別以膠帶黏貼綑綁於ABDUL 二隻大腿內側，外罩
    衣物掩藏之方式夾藏，ABDUL 與丙○○旋於同日上午11時許
    ，一同自泰國曼谷搭乘中華航空公司編號CI694 號班機返臺
    ，嗣ABDUL 為警查獲並扣得扣案之物品等情，亦被告自承不
    諱，核與ABDUL 於其所犯毒品案件供述情節一致，並有被告
    與ABDUL 入出境紀錄查詢表、中華航空公司地勤服務處2005
    年10月3日 函檢送案發當日搭乘CI694 班機旅客名單26G 座
    位姓名TSAI CHING LIN，而被告確實於94年4 月12日入境，
    隨即於翌日出境並有入出境查詢結果1 紙在卷可稽，足徵被
    告之自白與事實相符，應堪採信。
  (三)ABDUL 雖辯稱其不知道所夾藏入境之物為海洛因，以為是
    Keta mine 云云，被告亦辯稱不知為海洛因云云。然ABDUL
    於檢察官偵查中先供稱所攜帶的東西是古柯鹼（見其毒品案
    件偵查卷第35頁），嗣於檢察官起訴將ABDUL 移送第一審羈
    押訊問時，則改稱所攜帶之東西是麻醉劑的物品，至第一審
    審理時則又辯稱是Ketamine，前後所述不一，是否屬實，已
    非無疑。果其依丁○○所告知內容，所攜帶入境者為
    Ketamine，且運輸Ketamine只判4 、5 年而已，則其於偵查
    中何以不直接坦承相關情節？何以遲至第一審審理時始改稱
    攜帶的東西是Ketamine？按我國桃園中正國際機場要求各航
    空公司於旅客來臺時填寫入境相關資料，均會要求告知不可
    攜帶違禁物品或替陌生人攜帶可疑物品等事項，且於機場內
    各處標語、電視、廣播及各航空公司班機上服務人員均有以
    各種語言、圖示宣導旅客不可攜帶毒品、違禁物品入臺或替
    陌生人攜帶可疑物品入臺，為眾所皆知之事，並有財政部關
    稅局94年8 月8 日北普稽字第0941017036號函檢送張貼「攜
    帶毒品入境，得科處死刑或無期徒刑」中、英文告示之相片
    可參（ABDUL 毒品案件第一審卷第57至59頁）。本件扣案毒
    品共3 塊又3 包，其中3 包係以透明夾鍊塑膠袋包裝藏放於
    ABDUL 之內褲內褲襠下，有臺北關稅局扣押貨物運輸工具收
    據及現場查扣照片（ABDUL 毒品案件偵查卷第23、27、28
    頁）可稽，被告既自承目睹丁○○交付毒品予ABDUL 過程，
    並為ABDUL 黏貼綑綁海洛因於ABDUL 大腿上，其對ABDUL 所
    攜帶之扣案物品為白色粉末且共有3 塊又3 包，自難諉為不
    知。況被告坦承至泰國後確實與ABDUL 同住一房；丁○○交
    付扣案物品予ABDUL 時渠亦在場；渠幫ABDUL 將毒品綁在大
    腿上是在94年4 月12日當天要回臺灣的早上；入境時發現
    ABDUL 為警查獲後渠即迅速離去；其回臺係要照顧ABDUL 等
    語，ABDUL 於其被訴毒品案件第一審亦陳稱：「（審判長問
    ：Tony或Simon 有沒有告訴你，那些東西到臺灣後要交給誰
    ？）Tony只有跟我說，叫我跟著Simon 走就對了。然後到臺
    北就交給Simon 就好了。」（ABDUL 毒品案件第一審卷第
    164 、239 頁）等語，果被告不知扣案物品為毒品，亦無共
    同運輸入境之犯意，何以在泰國期間要與ABDUL 同住一房？
    並於返臺登機前將扣案物品綑綁於ABDUL 之大腿上或藏匿於
    內褲內以防查緝？在ABDUL 返臺時何以要登機同行以收引導
    及監視之效？及至入境見ABDUL 為警攔查，何以未出面協助
    反而儘速離開機場，翌日並即離境？凡此俱見被告與ABDUL
    均已知悉攜帶之扣案物品為海洛因無疑，且ABDUL 上開陳述
    內容應與事實相符。被告及ABDUL 各陳稱不知扣案物品為海
    洛因云云，被告並以前詞置辯，均非可採。辯護人所辯，亦
    無可信。本件固無證據證明被告與丁○○、ABDUL 早有運輸
    海洛因入境臺灣之謀議，但依上述，被告自目睹丁○○交付
    海洛因予ABDUL 起，已與丁○○及ABDUL 有共同運輸及運送
    海洛因入境之犯意聯絡甚明。本件事證明確，自應依法論科
    。
二、被告行為後，刑法部分條文於94年2 月2 日修正公布，並自
    95年7 月1 日起施行，其中與本案有關之第2 條、第28條、
    第33條、第37條、第55條、第59條、第64條、第65條等規定
    均已修正；又刑法施行法增訂第1 條之1 ，亦於95年6 月14
    日經總統公布，並自同年7 月1 日起施行。按行為後法律有
    變更者，適用行為時之法律，但行為後法律有利於行為人者
    ，適用最有利於行為人之法律，刑法第2 條第1 項定有明文
    。此條規定係規範行為後法律變更所生新舊法律比較適用之
    準據法，是刑法第2 條本身雖經修正，但刑法第2 條既屬適
    用法律之準據法，本身尚無比較新舊法問題，於新法施行後
    ，應一律適用裁判時之刑法第2 條之規定，為「從舊從輕」
    之比較。另按，本次刑法修正比較新舊法，應就罪刑有關共
    犯、未遂犯、想像競合犯、牽連犯、連續犯、結合犯，及累
    犯加重、自首減輕暨其他法定加減原因（如身分加減）與加
    減例等一切情形，綜其全部罪刑結果而為比較（最高法院95
    年5 月23日第八次刑庭會議決議參照）。經查：
  (一)修正前刑法第28條關於共犯規定：「二人以上共同實施犯罪
    之行為者，皆為正犯。」修正後規定為：「二人以上共同實
    行犯罪之行為者，皆為正犯」，本條修正理由係修正共同正
    犯參與類型，確定在「實行」概念下之共同參與行為，始成
    立共同正犯。本件被告與共犯間，具有犯意聯絡及行為分擔
    ，且業已實行犯罪行為，屬實行犯罪行為之正犯，此修正對
    被告並無有利或不利之問題；
  (二)毒品危害防制條例第4 條第1 項法定刑為死刑或無期徒刑，
    得併科新臺幣一千萬元以下罰金，懲治走私條例第2 條第1
    項法定刑為七年以下有期徒刑，得併科新臺幣三百萬元以下
    罰金。而依修正後刑法第33條第5 款規定：「主刑之種類如
    下：五、罰金：新臺幣一千元以上，以百元計算之。」則修
    正後上開罪所得科之罰金刑最低為新臺幣一千元，然依修正
    前刑法第33條第5 款規定之罰金最低額為銀元一元，折算為
    新臺幣後上開罪之罰金刑最低額為新臺幣三元，遠低於修正
    後最低額一千元，比較修正前、後刑罰法律，自以修正前規
    定較有利於被告；
  (三)修正前刑法第55條想像競合犯規定，修正後增列但書「不得
    科以較輕罪名所定最輕本刑以下之刑」，係科刑限制；修正
    前刑法第59條規定：「犯罪之情狀可憫恕者，得酌量減輕其
    刑。」修正後同條規定：「犯罪之情狀顯可憫恕，認科以最
    低度刑仍嫌過重者，得酌量減輕其刑。」均為法理之明文化
    ，不生有利不利之比較；
  (四)關於死刑、無期徒刑減輕之規定，修正前刑法第64條第2 項
    規定：「死刑減輕者，為無期徒刑，或為十五年以下十二年
    以上有期徒刑。」修正後規定：「死刑減輕者，為無期徒刑
    。」另修正前刑法第65條第2 項規定：「無期徒刑減輕者，
    為七年以上有期徒刑。」修正後規定：「無期徒刑減輕者，
    為二十年以下十五年以上有期徒刑。」經比較修正前後之規
    定，自以修正前之減輕規定對被告有利；
  (五)綜合上述各條文修正前、後之比較，可知依修正前、後之規
    定，修正後之罰金最低數額，較修正前提高；修正後規定就
    死刑、無期徒刑減輕之刑度部分，均較修正前提高，顯然均
    不利於被告，揆諸前揭最高法院決議所揭示之罪刑綜合比較
    原則，依刑法第2 條第1 項前段之規定，應整體適用行為時
    即修正前之規定。至刑法第37條第2 項雖已將「宣告6 月以
    上有期徒刑」改為「宣告1 年以上有期徒刑」，同條第5項
    增列但書「但同時宣告緩刑者，其期間自裁判確定時起算之
    。」及部分文字調整，然因褫奪公權屬於從刑，依照最高法
    院95年5 月23日第8 次刑事庭會議決議第1 點第(五)小點：「
    從刑附屬於主刑，除法律有特別規定者外，依主刑所適用之
    法律。」本案關於刑法修正前後之比較適用，整體言之，既
    應以修正前之刑法對被告較為有利，則從刑部分亦應一體適
    用修正前刑法之規定。
三、按海洛因係毒品危害防制條例第2條第2項第1 款規定之第一
    級毒品，且係行政院依懲治走私條例公告之「管制物品項目
    及其數額」甲項第4 款所列之管制進出口物品，被告自泰國
    私運海洛因入境臺灣，係犯毒品危害防制條例第4條第1項之
    運輸第一級毒品罪及懲治走私條例第2條第1項之私運管制物
    品進口罪。被告持有第一級毒品海洛因之低度行為，為運輸
    之高度行為所吸收，不另論罪。被告一運輸毒品海洛因行為
    同時觸犯前開二罪，為想像競合犯，依刑法第55條規定，應
    從一重論以毒品危害防制條例第4條第1項之運輸第一級毒品
    海洛因罪。被告與丁○○、ABDUL 間，有犯意聯絡及行為之
    分擔，均為共同正犯。因本件並無證據證明被告為主犯，且
    被告前無毒品前科，有臺灣高等法院被告前案紀錄表在卷可
    證，僅因一時失慮，致罹刑章，所運送入境之毒品亦未外流
    ，所造成的危害尚屬有限，其犯後則坦承協助ABDUL 綑綁毒
    品經過，有助明瞭案情，衡酌其犯罪情節，尚非無可憫恕之
    處，本院認如量以最低法定本刑，猶嫌過重，爰依刑法第59
    條之規定酌量減輕其刑。爰審酌被告為他人運輸毒品入境臺
    灣，運輸海洛因之重量達一千餘公克，如流入市面，將危害
    我國人民身體健康及社會治安至鉅，及其犯後態度，共犯
    ABDUL 業經最高法院判處有期徒刑十五年確定（有判決附卷
    可證）等一切情狀，量處如主文所示之刑，並依法諭知褫奪
    公權五年。
四、本件扣案物品雖於ABDUL 毒品案件中執行完畢，有臺灣桃園
    地方法院檢察署95年8 月17日乙○執壬字第2789號扣押（沒
    收）物品處分命令影本附卷可參，惟按沒收物之執行完異與
    沒收物之不存在，並非一事，因犯罪依法必須沒收之物，雖
    已於共犯中之一人確定判決諭知沒收，並已執行完畢，對於
    其他共犯之判決，仍應宣告沒收（最高法院65年度第5 次刑
    庭庭推總會議決議 (二)參 照）。本件扣案之第一級毒品海
    洛因（合計淨重1360.98 公克，純度88.67 ％，純質淨重
    1206.78 公克，空包裝重61.92 公克）連同包裝之塑膠袋等
    （其內仍有微量毒品殘留，依法務部調查局處理流程並無將
    毒品與包裝袋析離分別銷燬之情形，參見該局93年11月16日
    調科壹字第09362396550 號函），自均應依毒品危害防制條
    例第18條第1 項前段沒收銷燬。扣案膠帶1 包，應係被告與
    丁○○等所有，供黏貼綑綁夾藏運輸毒品所用之物，而內褲
    1 條則係ABDUL 所有供本件私運海洛因犯罪所用之物，業據
    ABDUL 陳述在卷，均為被告及共犯所有供本案運輸毒品犯罪
    所用之物，均應依毒品危害防制條例第19條第1 項規定宣告
    沒收，且因該等物品均經扣案，即無「一部或全部不能沒收
    」之情形，無須再為「如一部或全部不能沒收時，追徵其價
    額」之諭知。
據上論斷，應依刑事訴訟法第299條第1項前段，毒品危害防制條
例第4條第1項、第18條第1項前段、第19條第1項，懲治走私條例
第2 條第1 項、第11條，刑法第11條前段、第2 條第1 項前段、
修正前第28條、第55條、第59條、第37條第2 項，判決如主文。
本案經檢察官陳仁傑到庭執行職務。
中    華    民    國    98    年     1    月     5    日
                  刑事第一庭  審判長法  官  呂永福
                                    法  官  顧正德
                                    法  官  宣玉華
以上正本證明與原本無異。
如不服本判決應於收受判決後10日內向本院提出上訴書狀，並應
敘述具體理由。其未敘述上訴理由者，應於上訴期間屆滿後20日
內向本院補提理由書 (均須按他造當事人之人數附繕本)「 切勿
逕送上級法院」。
                                    書記官  簡慧瑛
中    華    民    國    98    年    1     月    5     日
附錄：本案論罪科刑法條全文
毒品危害防制條例第4條
製造、運輸、販賣第一級毒品者，處死刑或無期徒刑；處無期徒
刑者，得併科新臺幣一千萬元以下罰金。
製造、運輸、販賣第二級毒品者，處無期徒刑或七年以上有期徒
刑，得併科新臺幣七百萬元以下罰金。
製造、運輸、販賣第三級毒品者，處五年以上有期徒刑，得併科
新臺幣五百萬元以下罰金。
製造、運輸、販賣專供製造或施用毒品之器具者，處一年以上七
年以下有期徒刑，得併科新臺幣一百萬元以下罰金。
前四項之未遂犯罰之。
懲治走私條例第2條
私運管制物品進口﹑出口逾公告數額者，處七年以下有期徒刑，
得併科新臺幣二十萬元以下罰金。
以犯前項之罪為常業者，處三年以上十年以下有期徒刑，得併科
新臺幣三十萬元以下罰金。
第一項之未遂犯罰之。
第一項所稱管制物品及其數額，由行政院公告之。


司法院資訊處製作；財團法人民間司法改革基金會備份。
